
\vspace{1.8em}
\begin{minipage}{\textwidth}
\stepcounter{mallinumber}
\textbf{Tüüpsõnamall \arabic{mallinumber}\,\vadja{partõ}}\\

\begin{sideways}
\begin{tabular}{l l}
muutvormimall & tunnused \\
\hline
\underline{par}\,+\,tõ & \textsc{ sg nom } \\
\underline{par}\,+\,ra & \textsc{ sg gen } \\
\underline{par}\,+\,ta & \textsc{ sg par } \\
\underline{par}\,+\,tasõ & \textsc{ sg ill } \\
\underline{par}\,+\,rõz & \textsc{ sg ine } \\
\underline{par}\,+\,rõss & \textsc{ sg ela } \\
\underline{par}\,+\,rõllõ & \textsc{ sg all } \\
\underline{par}\,+\,rõll & \textsc{ sg ade } \\
\underline{par}\,+\,rõlt & \textsc{ sg abl } \\
\underline{par}\,+\,rõssi & \textsc{ sg tra } \\
\underline{par}\,+\,rõssaa & \textsc{ sg ter } \\
\underline{par}\,+\,rõka & \textsc{ sg com } \\
\underline{par}\,+\,rõd & \textsc{ pl nom } \\
\underline{par}\,+\,tojõ & \textsc{ pl gen } \\
\underline{par}\,+\,toit & \textsc{ pl par } \\
\underline{par}\,+\,toisõ & \textsc{ pl ill } \\
\underline{par}\,+\,toiz & \textsc{ pl ine } \\
\underline{par}\,+\,toiss & \textsc{ pl ela } \\
\underline{par}\,+\,toillõ & \textsc{ pl all } \\
\underline{par}\,+\,toill & \textsc{ pl ade } \\
\underline{par}\,+\,toilt & \textsc{ pl abl } \\
\underline{par}\,+\,toissi & \textsc{ pl tra } \\
\underline{par}\,+\,toissaa & \textsc{ pl ter } \\
\underline{par}\,+\,toika & \textsc{ pl com } \\
\end{tabular}
\end{sideways}
\captionof{table}{Tüüpsõna \arabic{mallinumber}\,\textit{partõ} ekstraheeritud muutvormimallid.}
\label{tab:tüüpsõnamall-partõ}

\end{minipage}

 
\vspace{1em}
\noindent Tüüpsõna hõlmab vormisõnastiku 2 lekseemi: \vadja{\underline{par}tõ} ja \vadja{\underline{kõr}tõ}.
